臺灣宜蘭地方法院民事裁定　　　　　　 100年度監宣字第51號
聲　請　人　黃文彬
上列聲請人聲請監護宣告事件，本院裁定如下：
    主  文
宣告黃金元（男、民國○○年○月○○日生、身分證統一編號：Ｚ0000
00000號）為受監護宣告之人。
選定黃文彬（男、民國○○年○月○○日生、身分證統一編號：Ｚ0000
00000號）為受監護宣告之人之監護人。
指定黃逸庭（女、民國○○年○月○○日生、身分證統一編號：Ｚ0000
00000號）為會同開具財產清冊之人。
聲請費用新臺幣壹仟元由受監護宣告之人負擔。
    理  由
一、按「對於因精神障礙或其他心智缺陷，致不能為意思表示或
    受意思表示，或不能辨識其意思表示之效果者，法院得因本
    人、配偶、四親等內之親屬、最近一年有同居事實之其他親
    屬、檢察官、主管機關或社會福利機構之聲請，為監護之宣
    告」，民法第14條第1項定有明文。再「法院為監護之宣告
    時，應依職權就配偶、四親等內之親屬、最近一年有同居事
    實之其他親屬、主管機關、社會福利機構或其他適當之人選
    定一人或數人為監護人，並同時指定會同開具財產清冊之人
    」，民法第1111條第1項亦著有明文。
二、本件聲請人黃文彬主張其父黃金元於民國97年5月5日因中風
    致不能為意思表示或受意思表示，或不能辨識其意思表示之
    效果，為此依法聲請對黃金元為監護之宣告等語。
三、本院審驗黃金元之心神狀況，並採用財團法人羅許基金會羅
    東博愛醫院精神專科醫師陳彥蓉之精神鑑定報告，認黃員目
    前處於嚴重認知功能缺損的狀態，已致其完全不具有為意思
    表示或受意思表示或辨識其意思表示效果之能力，經鑑定應
    已達到心神喪失程度，不宜自行處理事務，此有該院100年8
    月18日羅博醫字第1000800120號函所附精神鑑定報告書附卷
    可稽。爰依首開民法第14條第1項之規定，宣告黃金元為受
    監護宣告之人。
四、又聲請人為黃金元之子，目前籍設同址，有監護意願，亦係
    由家人討論後推派為擔任監護人之人，堪認其有能力監護黃
    金元；再聲請人除表示有意願監護黃金元，並主張由妹黃逸
    庭擔任會同開具財產清冊之人；經社工員訪視後評估，聲請
    人適合擔任監護人，黃逸庭則適合擔任會同開具財產清冊之
    人，此有侯元芳社會工作師事務所100年8月12日100芳社所
    字第1000204號函所附之「成年人之監護權訪視評估報告」1
    件在卷可佐。爰依首開民法第1111條第1項之規定，選定聲
    請人黃文彬擔任黃金元之監護人，並依前揭訪視評估報告之
    建議，指定黃逸庭擔任會同開具財產清冊之人，以維護受監
    護宣告人之權益。
五、依民事訴訟法第608條第1項，裁定如主文。
中    華    民    國   100    年    9     月    4     日
                  臺灣宜蘭地方法院家事法庭
                      法  官  周健忠
以上正本與原本無異。
本裁定監護宣告部分不得抗告；如不服本裁定關於選定監護人及
指定會同開具財產清冊之人等部分，應於裁定送達後10日內向本
院提出抗告狀（應附繕本）。
中    華    民    國   100    年    9     月    5     日
                      書記官  邱美龍